臺灣苗栗地方法院刑事判決　　　　　　　　95年度訴字第42號
公　訴　人　臺灣苗栗地方法院檢察署檢察官
被　　　告　庚○○
選任辯護人　陳淑芬律師
上列被告因違反稅捐稽徵法等案件，經檢察官提起公訴（93年度
偵字第3411號），本院判決如下：
    主  文
庚○○無罪。
    理  由
一、公訴意旨略以：被告庚○○係設於苗栗縣後龍鎮南龍里12鄰
    營盤埔170 之1 號1 樓泉盛營造有限公司（下稱泉盛公司）
    之負責人，依法製作泉盛公司之員工「各類所得扣繳暨免扣
    繳憑單」（下稱扣繳憑單）屬渠之附隨業務。詎被告劉美華
    明知戊○○及其所帶領之工人丙○○、丁○○、辛○○、壬○○、己○○、子○○、乙○○等人，於民國92年間承作經
    泉盛公司轉包之中華電信股份有限公司（以下稱中華電信）
    「一、二標電力電信管線工程」收尾部分，僅領取工程款共
    新臺幣（下同）366700元，竟基於行使業務上登載不實文書
    之故意，在薪資表上登載丁○○於92年1 月至10月支領薪資
    50萬元，戊○○於92年1 月至11月支領薪資50萬元，子○○
    、辛○○於92年2 月至6 月各支領薪資151600元、98400 元
    ，乙○○於92年3 月至6 月支領薪資107100元，丙○○於92
    年2 月、3 月、5 月、6 月支領薪資69000 元，己○○於92
    年4 月至6 月支領薪資56000 元，壬○○於92年2 月至4 月
    支領薪資44800 元等不實事項，再交由代為申辦稅務之涂碧
    珠事務所職員涂文珠依上開登戴不實之薪資表，連續製作扣
    繳義務人為戊○○、丁○○、子○○、辛○○、乙○○、丙○○、己○○、壬○○之不實扣繳憑單各1 張，及記載泉盛
    公司92年度給付薪資總額為0000000 元之營利事業所得稅結
    算申報書，於93年5 月30日持向財政部中區國稅局苗栗縣分
    局（以下稱中區國稅局苗栗縣分局）申報92年度之營利事業
    所得稅，足生損害於戊○○、丁○○、子○○、辛○○、乙○○、丙○○、己○○、壬○○及稅捐稽徵機關課稅之正確
    性。嗣因戊○○等人分別接獲泉盛公司所寄發之92年度各類
    所得扣繳暨免扣繳憑單後，始知悉上情，因認被告庚○○涉
    犯刑法第216 條、第215 條之行使業務上登載不實文書罪嫌
    ，稅捐稽徵法第47條第3 款、41條之公司負責人為納稅義務
    人以不正當方法逃漏稅捐罪嫌等語。
二、公訴意旨認被告庚○○涉犯刑法第216 條、第215 條之行使
    業務上登載不實文書罪嫌，稅捐稽徵法第47條第3 款、41條
    之公司負責人為納稅義務人以不正當方法逃漏稅捐罪嫌係以
    ：（一）證人戊○○、丁○○證稱有為泉盛公司施作中華電
    信「一、二標電力電信管線工程」收尾部分，但未領取高達
    0000000 元之工程款等語。（二）證人丑○○證稱李志文、
    戊○○兄弟均為泉盛公司之下包，並非泉盛公司雇用之員工
    ，丑○○與李志文合夥期間，係承包泉盛公司轉包之工程，
    期間之工資、材料費用均由丑○○支出，最後再向泉盛請款
    等情。（三）被告庚○○所提供之送貨單、估價單、地磅單
    、簽收單、出貨單影本共38紙，及92年度泉盛公司薪（工）
    資表影本27紙，其中由丁○○、戊○○、丙○○、己○○等
    人簽收之單據，其期間係集中在92年4 月底至同年7 月初此
    段期間，與薪資表所登載戊○○及其所帶領工人於92年1 至
    11月份均有向泉盛公司支領款項之記載，時間不相吻合。（
    四）被告庚○○提出戊○○、丁○○簽領工程款116700元、
    250000之單據各1 張，但未能提出給付其餘工程款予戊○○
    等人之證據。（五）有各類所得扣繳暨免扣繳憑單8 紙，及
    中區國稅局苗栗縣分局94年12月29日中區國稅苗縣一字0940
    018225號函所附泉盛公司92年度營利事業所得稅結算申報書
    、損益表及資產負債表各1 紙在卷可憑，作為主要之論據。
三、本件被告庚○○坦認其為泉盛公司的負責人，但否認有行使
    業務上登載不實文書、以不正當方法逃漏稅捐等犯行，辯稱
    ：「告訴人戊○○告我時，是說92年度未曾在泉盛公司上班
    ，實際上他和李志文是我的下包。李志文有承包祥佑土木承
    包中華電信的工程，有簽約但是沒有做，先拿了預借款，結
    果跑掉了，後來祥佑工地主任找了泉盛簽約，我就和祥佑簽
    約，我就找戊○○、丁○○來工地工作。有關戊○○跟丁○○之薪資所得以前有算錯，後來有更正，但是起訴書上還是
    錯的。由國稅局函覆資料，可以看出泉盛92年度給付薪資總
    額是新臺幣6,527,461 元，起訴書說215 萬多元是錯的，我
    根本沒有以少報多。工人沒有收到薪水的話，當時就會講了
    ，不可能連續4 、5 個月沒有領到薪水而繼續工作，到後來
    才講。而且癸○○給我的資料，我是轉包給他們，他們只是
    寫個草稿，然後到我這邊才做個總整理，雖然剛開始的草稿
    有立可白的痕跡，但是我再做薪資表時，有作一些整理，與
    我提出來給檢察官偵查時的薪資表相符。他們在92年4 、5
    、6 、7 月在我的工地裡面簽名，由此可證明他們有在我的
    工程裡面工作。因為戊○○、李志文、丑○○他們是合夥的
    ，丑○○給我上開資料，可以證明說我沒有竄改資料，也沒
    有浮報薪資」等語。
四、按犯罪事實應依證據認定之，無證據不得推定其犯罪事實；
    又不能證明被告犯罪或其行為不罰者，應諭知無罪之判決，
    刑事訴訟法第154 條第2 項第301 條第1 項分別定有明文
    。又認定犯罪事實所憑之證據，無論其為直接或間接證據，
    在訴訟上之證明均須於通常一般之人均不致有所懷疑而得確
    信其為真實之程度，始得據為有罪之認定，倘其證明尚未達
    到此一程度而有合理之懷疑存在，以致無從形成對被告不利
    之確信時，依據罪疑利益歸於被告之法則，即應儘先為有利
    被告之判斷，不得徒憑主觀上之臆測遽行排除有利於被告之
    可能，最高法院76年臺上字第4986號著有判例足參。
五、經查：
（一）證人即信業企業有限公司（以下稱信業公司）負責人丑○○於本院審理時結證稱：「（問：戊○○有沒有承包過你
      的工程？）戊○○與李志文他們兄弟合夥承包泉盛營造有
      限公司兩個中華電信工程，1 個是公館局，1 個是復興局
      、、、」、「（問：你剛才講的這兩個工程與你有什麼關
      係？）起初他們要跟我借錢，後來跟我談合夥作。」、「
      （問：都是誰在跟你接洽的？）談合夥是戊○○、李志文
      兩人跟我接洽的。」、「（問：提示93年度偵字第3411號
      偵卷第221 頁倒數第7 行，你在偵查中告訴檢察官說跟你
      談合夥事宜的是李志文，為何現在說是兩個人？）當時第
      1 次談合夥是他們兩個兄弟來談，我們公司佔百分之50，
      他們兩個兄弟各佔百分之25，後來由李志文全權負責來與
      我們談。」、「（問：所以後續是李志文全權與你接洽的
      ？）是的，後續所有的費用、員工薪資都是由李志文來提
      領。」、「（問：這兩個工程的工程時間？）他們報復興
      局是從92年2 月份開始作的，一直到6 月份為止，裡面包
      括公館局。」、「（問：這兩個工程你有沒有去工地現場
      看過？）有去過，我常去、、、」、「（問：這兩個工程
      後來是跟誰請款？）由我先墊付款給所有的廠商、維修、
      員工薪資，等到工程款下來，再跟泉盛營造有限公司請款
      。」、「（問：這兩個工程在工程現場，你看過戊○○幾
      次？）他是在現場開怪手，所有的管溝都是由他來挖，當
      時講好每個月5 萬元，我每次去都看到他在挖，如果李志
      文沒有在現場的話，叫料、叫貨都是由戊○○或是丁○○
      去叫，如果李志文有在現場的話，就是由李志文去叫。」
      、「（問：你剛才回答檢察官說你付的款項有包括薪資，
      工人的薪資你如何給？）工人的薪資每個月10日給，都是
      由李志文報給我，我1 次給付，李志文有簽本票。」、「
      （問：李志文報給你，是怎麼報，有報名字、天數、工資
      總額嗎？）有，都有報。」、「（問：是李志文直接發薪
      水，不是由你發？）是由信業企業有限公司支出給李志文
      ，再由李志文去發。」、「（問：你有作員工的薪資名冊
      嗎？）薪資名冊有作，但是時間久了，我要回去查，資料
      不曉得能不能找的到、、、，但是上開兩個工程的工程款
      ，泉盛營造有限公司都有讓我領。」、「（問：你的薪資
      名冊是根據李志文給你的工資文件、報的工人、天數去製
      作的嗎？）是的，我有請1 個陳小姐去記他們的工資。」
      、「（問：你有把這個薪資名冊拿給泉盛營造有限公司報
      所得稅嗎？）這要問我們陳小姐才知道。」、「（問：請
      告訴我們陳小姐的名字及地址？）癸○○」、「（問：提
      示95年10月24日的答辯狀所附的證物12、13，這是李志文
      簽的本票所記載的事項嗎？）對，除了丁○○及看不清楚
      的部份外，其餘都是由李志文所簽的【239869、656533、
      239804我看不清楚】。」、「（問：剛才你所提的239804
      、239840、239818、239809、239807、656530這幾張本票
      都有發票日，這些是否都是李志文簽的？）是李志文當天
      簽的日期，再由我會計填的，會計是寅○○」等語（以上
      參本院審卷【卷二】96年1 月17日審判筆錄第15至18頁）
      、「（問：請提示上次庭期庭呈的薪資影印本，這份薪資
      影本是否是你拿給庚○○的？你是如何拿給庚○○的？）
      這份薪資影印本係由我們公司付錢，由李志文拿去發放，
      由癸○○作的資料。」、「（問：上開薪資影印本是否是
      你拿給庚○○的？）這份資料我是交給我們小姐處理。」
      、「（問：上開薪資表影本是誰交給你的？）之前是我們
      在作，剛好那時候有颱風，所以正本就被颱風吹走了，影
      本是由癸○○交給我的，錢交給李志文去發，癸○○作帳
      ，然後交給公司。」、「（問：提示你剛才閱覽薪資表影
      本，是否看到上面有劃線刪除、更改，甚至有立可白掩蓋
      的痕跡，有何意見？）我有看到。」、「（問：為何會了
      這些刪除、更改、掩蓋的痕跡？）這個我不知道，因為錢
      是由李志文拿去發放，我們小姐已經把帳做出去了。」、
      「（問：你的意思是否是說，你看到這份文件時，上面就
      有那些刪除、更改的痕跡？還是你之前看到的時候，並沒
      有上開的痕跡？）時間久了，忘記了。」、「（問：剛才
      辯護人提示給你看的薪資表，薪資表上面所載的工人，他
      們領到薪水，你們信業企業有限公司有無發放扣繳憑單給
      那些工人？）我們沒有發。」、「（問：為何不是你們發
      的？）因為我與李志文、戊○○談合作，我們作泉盛營造
      有限公司的下包。」、「（問：就你是企業負責人的立場
      ，這些工人的扣繳憑單應該是由哪個公司來發放的？）應
      該是由泉盛營造有限公司來發給報稅，因為薪資是由泉盛
      營造有限公司撥給我，再發出去的。工資是由泉盛營造有
      限公司發放給我們的，中華電信把工程款撥到泉盛營造有
      限公司的戶頭，泉盛營造有限公司再把工程款領出來，交
      給我。」、「（問：提示本院卷二所附，中華電信公司苗
      栗營運處函及函覆的管線工程相關資料及付款明細，螢光
      筆所畫的部份，是否指你與李志文、戊○○合作承包泉盛
      營造有限公司工程的部份？）公館局、復興局91年度擴充
      土木工程的部份是的，通霄局的部份我不清楚。」、「（
      問：有關泉盛營造有限公司應該給你的工程款有沒有都給
      付給你？）有的，因為材料及工資都是我先付，泉盛營造
      有限公司領到工程款之後，就把工程款全數都給付給我，
      沒有欠我。」等語（以上參本院審卷【卷二】96年5 月30
      日審判筆錄第7 至9 頁）等語。
（二）證人寅○○於本院審理時結證稱：「（問：提示95年10月
      24日答辯狀所附之證物12、13，你對於這些本票及本票的
      票頭、存根的留底，是否見過？）裡面有的不是我的筆跡
      ，但大部分是。」、「（問：不是你的筆跡是哪些？）票
      號239845、239818、239828『金額大寫的地方』，就這3
      張。」、「（問：其他都是你的字跡嗎？）是的，簽名及
      身分證字號是李志文簽的。」、「（問：你的票根發票日
      及本票的發票日，大部分都有押日期，請問這些日期是什
      麼時候填的？）應該都是當天，那是他要跟丑○○借錢，
      丑○○要他開本票來我這邊拿錢。」、「（問：你在丑○○那邊擔任什麼職務？）有一些帳要我處理。」、「（問
      ：你是丑○○的員工嗎？）不是，我是個人去幫他忙。」
      、「（問：你是什麼時候到什麼時候在丑○○那邊幫？忙
      的？）大概90幾年左右，不太記得。」、「（問：有領薪
      水嗎？）他有付我一些薪資。」等語（以上參本院審卷【
      卷二】96年3 月14日審判筆錄第6 至7 頁）；證人癸○○
      於本院審理時結證稱：「（問：請提示96年1 月17日丑○○的審理筆錄第15到17頁，第17頁辯護人有問【你有作員
      工的薪資名冊嗎？】... ，此部分丑○○所述，是否實在
      ？）實在。」、「（問：提示薪資表等資料，上面是否是
      你的字跡？）是的。」、「（問：上面領薪資的名字，及
      薪資的數額，你是怎麼樣製作出來的？）李志文每個月會
      拿工人去現場工作的時數給我，要報的時候再寫每個月的
      月薪資表。」、「（問：同上，上面有丁○○及丙○○，
      你第1 張是否是總額？他們各領多少錢？）丁○○11萬5
      千元，丙○○4 萬9 千元。」、「（問：上面是否也有包
      括你的薪資？）是的。」等語（以上參本院審卷【卷二】
      96年4 月25日審判筆錄第17至18頁）。
（三）證人即告訴人丁○○於偵查時結證稱：「（問：瑞崧水泥
      公司的送貨單上的簽名是不是你簽的？）那時候我是幫李
      志文收尾，因為之前李志文、丑○○跟泉盛借牌做工程，
      這是92年的事情，我只有拿到22、23萬，他都拿現金給我
      ，是分4 次給我所以沒有像他報的50萬那麼多。後來他更
      正為35萬，但是我也沒有拿到35萬那麼多。」等語（以上
      參93年度偵字第3411號卷宗第193 頁）；渠於本院審理時
      結證稱：「（問：92年時你在做什麼工作？）我記得我那
      時候有幫泉盛營造有限公司收尾，他們要驗收要收尾，那
      時候講好22萬5 千元，我幫他們做收尾的工作。」、「（
      問：誰來找你幫忙的？）庚○○。」、「（問：收尾的工
      作的地點？）公館鄉，他們做到最後好像沒有驗收，來拜
      託我提升手孔。」、「（問：那個收尾的工程，你總共做
      了多久？）可能1 個多月。」、「（問：你帶了幾個工人
      去做？）壬○○、辛○○、我。」、「（問：收尾的工作
      內容到底做什麼？）提升手孔、通管，驗收沒有通過的，
      要重做。」、「（問：這個工程本來是在誰承作的？）我
      記得是李志文，那時候說是泉盛營造有限公司的，我記得
      是李志文向別人借牌去承包的。」、「（問：為何後來庚○○來向你拜託收尾的工程？）因為我對於這個比較內行
      ，我以前就都在幫人家作收尾的工作比較多。」、、、「
      （問：你剛才說庚○○拜託你承作收尾的工程，說要給你
      20萬多元，這個錢是庚○○本人拿給你的嗎？）是的，分
      3 、4 次拿現金給我，我說我沒有那麼多現金可以買材料
      ，所以先分批向她拿現金來買材料。」、「（問：除了這
      個收尾的工作之外，92年間你還有沒有幫泉盛營造有限公
      司作其他的工作？）好像沒有，我收尾之後，就到新竹去
      工作。」、「（問：你92年間是否從泉盛營造有限公司那
      邊領到的錢是22萬多元？）是的。」、「（問：可是泉盛
      營造有限公司向國稅局申報92年的營利事業所得稅時，一
      開始是申報92年間給付給你的薪資是50萬元，跟你剛才所
      述的22萬多元不符，為何如此？）我也不知道，所以之前
      才會去稅捐處。」、「（問：你是什麼時候發現這件事情
      的？）所得稅單來時，所得稅單上面好像寫40幾萬元。」
      、「（問：你收到稅單之後，有沒有跟庚○○反應？）那
      時候有，那時候庚○○有打電話給我，她打來，我問她說
      ，我不是領20幾萬嗎，怎麼會是50幾萬，她說她會幫我改
      少一點，我說這要怎麼改，她說她會幫我處理。」、「（
      問：你剛才講的收尾工程，那是92年的哪個月份？）時間
      久了，我忘記了，我只記得那時候是作收尾工程。」、「
      （問：提示我們的答辯狀證14，這份丁○○、黃惠萍是你
      簽的嗎？）是的。」、「（辯護人問：同上，你剛才跟檢
      察官所講的收尾工程是否是這個？）是的。」、「（問：
      這個總工程合約是25萬，有何意見？）原本是25萬元，但
      是庚○○有跟我殺價，最後是22萬5 千元。」、「（問：
      你說庚○○有跟你殺價，最後是22萬5 千元，有證據嗎？
      ）之前有寫一份簡單的契約書，我沒有留存。」、「（問
      ：同上證14，這份工程是什麼時候做的？）我第1 次拿錢
      是10月份。」、「（問：你第1 次拿錢是10月份，所以你
      這份工程是10月份或是9 月份開始做的？）應該是9 月份
      就開始了。」、「（問：你上面有寫9 月19日有4 個人，
      是哪4 個人？）我太太黃惠萍、我、壬○○、辛○○。」
      、「（問：你需不需要把這份名單告訴泉盛營造有限公司
      ？）這是我自己請的，當初泉盛營造有限公司有要我寫，
      我沒有寫。」、「（問：所以這是你自己的收入？）是的
      。」、「（問：92年1 到9 月份，你還有沒有跟泉盛營造
      有限公司作其他的工程？）沒有，那是在上1 年度，有工
      作也是跟我弟弟戊○○還有我哥哥李志文一起作。」、、
      、、「（問：92年1 月到9 月，你有沒有跟戊○○、李志
      文作？）李志文91年底就跑路了，92年的時候，戊○○有
      叫我去幫他作提升人孔的工作，我有加減作。」、「（問
      ：戊○○叫你去做的，是誰的工程？）慶興營造，是在銅
      鑼。」、「（問：提示93年度偵字第3411號偵卷第103 頁
      到第106 頁，『丁○○』這3 個字是你簽名的嗎？）是的
      。」、「（問：同上，請問這是哪裡的工程，是什麼工程
      ？）這個好像是戊○○叫我代簽的。」、、、「（問：同
      上，第103 頁到106 頁，哪個是貨車開到你住家附近，你
      點車上的貨物數量？）這有兩張是手孔的送貨單，其他是
      鐵牛車的，人手孔的是貨車開到我那邊我代點的，有兩張
      。其他是鐵牛車做工的，他們有到現場做工，就叫我簽收
      ，我在現場幫忙簽收。」、、、「（問：你簽收的上開單
      據是否就是你剛才說在92年有幫戊○○作提升人孔的部份
      的工作時，你在現場所簽名的？）是的。」、「（問：你
      幫忙作，一天的薪水多少？）1 天兩千。」、「（問：作
      多久？）我的工作有空才會去幫忙。」、「（問：是這個
      工程幫忙作到完嗎？）不是。」、「（問：這個薪資要不
      要報？）我沒有領到薪水。」、「（問：戊○○沒有給你
      薪水嗎？）我那時候做的，大部分都沒有。」、「（問：
      你有沒有跟他要？）我自己的弟弟，難道要打他嗎！」、
      「（問：同上，戊○○跟泉盛營造有限公司做的工程，上
      面有這樣寫，是否有意見？）沒有意見。」、「（問：92
      年你跟戊○○作之前，有沒有跟李志文作？）91年之前有
      。」、「（問：你確定92年你跟戊○○作之前，還有沒有
      跟李志文作泉盛營造有限公司的工程？）我是知道戊○○
      之前，我是跟李志文。」、「（問：李志文92年是否有跟
      丑○○包泉盛營造有限公司的工程？）我知道他那時候有
      跟丑○○做，至於是包誰的，我不曉得。」、「（問：李
      志文跟丑○○作時，你有沒有跟他一起作？）有。」、「
      （問：我們『即指被告庚○○即辯護人』提的答辯狀證3
      ，證3 編號254 到256 ，這幾個本票上面丁○○的名字是
      否是你簽的？）是的，那是我去找丑○○拿票子，是要給
      鐵牛車他們的。」、「（問：這些都沒有你的錢嗎？）那
      時候他們叫我去拿的，他們是指戊○○、李志文，我再怎
      麼樣也不可能自己跑去找丑○○拿錢。」、「（問：你是
      否拿1 張支票就寫1 張本票？）是的。」、「（問：拿多
      少數額的支票就開多少數額的本票？）是的。」、「（問
      ：你跟著李志文去做丑○○的工作時，你有沒有領到薪水
      ？）沒有。」、「（問：應該跟誰拿薪水？）應該跟李志
      文拿薪水，但是李志文已經跑掉了。」、「（問：你跟戊○○、李志文在92年度工作時，他們是否應該要開所得稅
      扣繳憑單給你？）是，沒錯，但是我那時候都沒有拿到薪
      水，所以他們沒有資格開扣繳憑單給我。」等語（以上參
      本院審卷【卷二】96年4 月25日審判筆錄第3 至12頁）。
（四）是由證人丁○○之上述證詞，可知渠係證稱92年有幫泉盛
      公司做收尾的工作，驗收沒通過的部分要重做。泉盛公司
      請渠提升手孔、通管，工程款原為25萬元，被告庚○○殺
      價為22萬5 千元。這項工程本來是李志文的，後來被告庚○○找渠去收尾，該工程於92年9 月開始約1 個月結束，
      含渠在內有4 人去做，但渠未將名單交給泉盛公司，算是
      渠個人的收入。告訴人戊○○於92年時，有叫渠做提升人
      孔的工作，工作地點在銅鑼。卷附之瑞崧公司送貨單、估
      價單（參偵卷第103 至106 頁）上「丁○○」3 字，是渠
      所簽，其中兩張是手孔的送貨單，其他是鐵牛車的，開到
      現場工作，由渠在現場幫忙簽收；人手孔是送到渠之住處
      旁，由渠代點。上述工程即係渠幫告訴人戊○○工作的工
      程，渠薪水1 日兩千，但幫告訴人戊○○工作，大部分都
      未領到薪水。92年渠曾跟李志文工作，當時李志文是跟證
      人丑○○做，但渠不清楚係承包何人之工程。卷附之發票
      人為丁○○之本票（參偵卷第254 至256 頁；本院審卷【
      卷一】被告庚○○及辯護人於95年2 月23日提出刑事準備
      狀證物3） ，係渠所簽發，目的在於渠找證人丑○○拿票
      子，要給鐵牛車他們，當時係拿1 張支票就寫1 張本票，
      拿多少額度之支票，即開多少數額之本票。渠跟著李志文
      做證人丑○○之工作時，均未領到薪水，因李志文當時已
      經失去蹤影等情。
（五）是由證人丑○○、寅○○、癸○○及丁○○之上述證詞，
      並考之證人丑○○於偵查時之證詞（參偵卷第221 至222
      頁），再參酌本院審卷卷二所附之中華電信苗栗營運處96
      年2 月2 日苗一客字第0960000019號函及該函所附之中華
      電信電信市話工程追蹤表1 張、中華電信中區分公司苗栗
      營運處工程結算驗收證明書3 張（公館局91年度擴充土木
      工程、復興局91年度擴充土木工程、通霄局91年度擴充土
      木工程）、電信電路發包工程請款總計表2 張、專案發包
      工程請款清單6 張，及信業公司持有之李志文、丁○○等
      人簽發本票明細表2 張、本票影本79張（以上參偵卷第23
      7 至264 頁），暨李志文等人簽發之本票及存根影本（參
      本院審卷【卷一】被告庚○○及辯護人於95年10月24日所
      提出之刑事答辯狀證物12、證物13）所示。復參考本院審
      卷二所附之員工薪資表（附於96年4 月25日審判筆錄之後
      ；前述員工薪資表，原係被告以外之人於審判外之陳述，
      原無證據能力，但證人丑○○、癸○○於本院審理時具結
      後證稱上述薪資表等影本，係李志文每個月拿工人去現場
      工作的時數給證人癸○○，要報薪資時，再由證人癸○○
      書寫每個月的月薪資表。薪資表之正本被颱風雨沖走了，
      影本是由證人癸○○交予證人丑○○，錢交給李志文去發
      ，由證人癸○○作帳，然後交給信業公司等情，已如前述
      。則上述原無證據能力之員工薪資表影本，業經證人丑○○、癸○○2 人於審理時，在具結後將之引為其等證述內
      容之一部分。斯時，該人員名冊及薪資表影本，即非被告
      以外之人於審判外之陳述，而係證人丑○○、癸○○於審
      理時證詞之一部分，自有證據能力，附此敘明。以下稱證
      人丑○○所提出之員工薪資表。）之記載，可知下列事實
      ：
     1、告訴人戊○○與其胞兄李志文，曾與證人丑○○合夥承
        包泉盛公司向中華電信承攬之「公館局、復興局91年度
        擴充土木工程」，雙方約定證人丑○○占百分之50，告
        訴人戊○○及李志文各占百分之25，後續的費用及員工
        薪資，均是李志文等人向證人丑○○提領。而「公館局
        91年度擴充土木工程」於91年12月24日開工，於92年12
        月22日竣工，結算總價為0000000 元；「復興局91年度
        擴充土木工程」於92年1 月27日開工，於92年4 月4 日
        竣工，結算總價為0000000 元。而上述兩個土木工程，
        應給付廠商的貨款、材料費用、機械的維修費用及員工
        薪資的發放，均由證人丑○○先行墊付，俟中華電信將
        工程款核撥予泉盛公司後，證人丑○○再向泉盛公司請
        款，證人丑○○業已請領完畢，泉盛公司並未積欠證人
        丑○○任何工程款項。
     2、告訴人戊○○於上述工程之工地駕駛挖土機，當初約定
        每月薪資5 萬元，證人丑○○曾於工地見過7 至8 個工
        人，若李志文未在場，叫料、叫貨係由告訴人戊○○、
        丁○○負責。工人的薪資係每月10日發放，係由李志文
        將工人之名字、工作天數、工資總額，向證人丑○○彙
        報。證人丑○○則請證人陳淑芬依據李志文提出的上述
        工人、工時等資料，製作員工薪資表。證人陳淑芬將員
        工薪資表製作完畢後，再交給公司。員工薪資表之原本
        被颱風吹走，審卷二所附之員工薪資表影本，係證人癸○○交給證人丑○○。而李志文及告訴人丁○○曾多次
        向證人丑○○具領薪資，證人丑○○則要求李志文及告
        訴人丁○○等人於當日簽發本票後，向證人即會計寅○○領錢。自92年2 月起至7 月止，證人丑○○共支付李
        志文，及告訴人戊○○、丁○○、子○○、辛○○、己○○、壬○○、乙○○、丙○○等人，暨其餘工人之薪
        資共0000000 元。
     3、中華電信上述2 個擴充土木工程，係信業企業公司向泉
        盛公司領得工程款，以此工程款發放工人之薪資（薪資
        部分均為證人丑○○先行墊付），信業公司並未填製發
        給告訴人戊○○等人各類所得扣繳暨免扣繳憑單，係由
        泉盛公司所填發。
（六）證人即祥祐土木包工業負責人甲○○於本院審理時結證稱
      ：「（問：你跟泉盛營造有限公司之間有沒有工程承攬的
      關係過？）應該是有。」、「（問：什麼時間？）事隔很
      久，剛才證人辛○○所提的兩個工程地點有所出入，應該
      都在苗栗縣銅鑼鄉，是在臺13線的兩段，那兩段都是中華
      電信委託公路局代辦的工程，是新闢的外環道路管線工程
      。」、「（問：你說應該是有，你剛才所說的這兩個工程
      ，是指與泉盛營造有限公司有關係？）時間已經久了，但
      是老闆娘我印象中有互相合作過這個工程。」、「（問：
      你剛才講的那兩個工程的時間？）兩個工程加起來大概作
      5 年，我們大概是87、88年開始作路基的工作，剛才講的
      那兩個工程是作尾巴的工程，時間大概差不多。」、、、
      「（問：提示我們『指被告庚○○及辯護人』給鈞院於95
      年10月24日提出的證物15，貴公司有收到這張統一發票嗎
      ？）我們發票都是會計在收，如果這個是正確的話，應該
      就是有，因為我們有跟泉盛營造有限公司承攬管線的工程
      。」、「（問：這個地點在哪裡？）銅鑼鄉○○道臺13線
      37Ｋ到42Ｋ的部份，也就是剛才所述中華電信委託公路局
      代辦的工程。」、「（問：提示偵卷109 頁工程合約書，
      有沒有看過這份合約書？）有的。」、「（問：這份合約
      書是否是你剛才所說的跟泉盛營造有限公司合作的上開工
      程？）對的。」等語（以上參本院審卷【卷一】95年11月
      1 日審判筆錄第13至15頁）。
（七）證人即慶興營造有限公司（以下稱慶興公司）負責人盧銘
      陽於偵查時結證稱：「（問：慶興營造與泉盛營造有無往
      來？）這要問我公司的總經理比較清楚。」、「（問：有
      無負責公司的業務？）有。但是簽約的問題都是我下面的
      人在處理。」、「（問：慶興營造有無將公司的工程轉包
      給李志文、戊○○施作？）比較零星的工程是由其他的主
      管負責，我並不過問」、「（問：提示卷附送貨單、估價
      單、地磅單、工程合約書、出貨單，前開文件有無跟你公
      司有關的？）我公司出的單據會有公司的大小章。我們公
      司的請款程序是要由廠商出具請款單，經工地主任確認後
      ，交給公司層層審核後再交給會計作傳票，出納再付款。
      他們不可能只出具估價單或送貨單就可以請款。」、、、
      「（問：有無做過中華電信『誤載為台電』的工程？）我
      們做過銅鑼臺13線的管路工程，那是安昌營造得標的工程
      ，我們是配合安昌營造來施作，這個工程還有另外屬於人
      孔蓋的工程部分，在接近驗收的階段，因為原來的配合廠
      商做到1 半就不做了，便由祥佑土木包工業再找泉盛營造
      來收尾。」、「（問：有沒有其他陳述？）這些應該都是
      泉盛的單據，不可能是我們公司的單據，而且如果戊○○
      如果是幫我們工作，他應該是拿我們公司抬頭的單據。」
      等語（以上參偵卷第269 頁至第270 頁）。
（八）是由證人甲○○、盧銘陽及丁○○之上述證詞，衡諸卷附
      之「一、二標電力電信管線工程收尾部分工程合約書」（
      參偵卷第109 頁）、瑞崧水泥製品股份有限公司（以下稱
      瑞崧公司）送貨單、估價單、建興瀝青股份有限公司（以
      下稱建興公司）地磅單、新益勝輪胎行簽收單、出貨單、
      慶企業有限公司送貨單（以上參偵卷第103 至116 頁、第
      214 至216 頁）、告訴人丁○○與泉盛公司之公館局91年
      度擴充市話土木發包工程收尾部分合約書及收據（參偵卷
      第217 頁）、泉盛公司於92年9 月8 日開立予祥祐土木包
      工業之統一發票及明細表1 份（附於本院審卷【卷一】95
      年9 月13日審判筆錄之後，被告庚○○於95年10月24日提
      出之刑事答辯狀證15）所示。再觀諸證人甲○○於本院審
      理時復證稱上述工程本來係李志文與祥祐土木包工業簽約
      ，但李志文拿到祥祐土木包工業給付之金錢後就跑掉，後
      來由祥祐土木包工業工地主任與被告庚○○簽約，由泉盛
      公司做收尾的工作等語（以上參本院審卷【卷一】95年11
      月1 日審判筆錄第15至16頁），可知下列事實：
     1、中華電信上述電信管線工程，係位於苗栗縣銅鑼鄉臺13
        線外環道37公里至42公里處，原由安昌營造公司得標，
        慶興營造公司則配合安昌營造公司施作。
     2、而上述電信管線工程有關人孔蓋等部分，係由李志文與
        祥祐土木包工業簽約承包，但李志文於取得祥祐土木包
        工業之工程款後，僅施作1 半即未繼續施工，且失去蹤
        跡。至此，祥祐土木包工業為完成前述工程，乃與泉盛
        公司簽約，由泉盛公司做收尾的工作。泉盛公司之負責
        人即被告庚○○，即請證人丁○○至上述工地收尾，約
        定工程款為25萬元。泉盛公司則於92年9 月8 日開立上
        述發票，向祥祐土木包工業即證人甲○○，請領327000
        元工程款。
     3、前述瑞崧公司送貨單、估價單等單據，均係泉盛公司的
        單據，並非慶興公司的單據。告訴人戊○○如果係幫慶
        興公司工作，應係抬頭為慶興公司之單據。換言之，告
        訴人戊○○並未在慶興公司工作。
（九）證人即告訴人丙○○於本院審理時結證稱：「（問：92年
      間，你在做什麼工作？）我那時候沒有什麼工作，因為我
      那時候開刀沒有辦法作粗重的工作。」、「（問：92年間
      你有沒有幫泉盛營造有限公司工作過？）時間久了，我實
      在記不得。」、、、「（問：你92年間有沒有幫李志文、
      戊○○工作過？）我那時候有開刀，如果有作的話，也是
      加減作而已，李志文91年底就跑掉了，所以我應該是有跟
      戊○○作。」、「（問：跟戊○○是去做哪邊的工程？）
      銅鑼。」、「（問：工程內容？）人孔提升。」、「（問
      ：你92年幫戊○○工作，有沒有領到薪水？）沒有。」、
      「（問：戊○○應該給你多少薪水？）我那時候加減作，
      所以沒有在記天數。」、「（問：你是否有收到扣繳憑單
      ，上面記載著泉盛營造有限公司在92年間給付給你6 萬9
      千元的薪水？）我有收到扣繳憑單，這個數額是對的。」
      、「（問：你事實上在92年間有沒有拿到泉盛營造有限公
      司給你的6 萬9 千元薪水？）沒有。」、「（問：你跟戊○○工作，應該跟誰拿薪水？）戊○○。」、「（問：戊○○沒有給你，你有沒有跟他要？）我有跟他要，但是戊○○說自己兄弟工作，沒有記天數，怎麼算。」、「（問
      ：提示93年度偵字第3411號偵卷第107 頁，這個『丙○○
      』是你簽的嗎？）是的。」、「（問：同上，這是什麼工
      程，你在哪個地點簽收？）太久了，忘記了。」、「（問
      ：上面的客戶是寫丑○○，那是什麼工程？）我不曉得。
      」、「（問：是否是丑○○跟李志文合作的工程？）應該
      是。」、「（問：是否是丑○○與李志文承攬泉盛營造有
      限公司的工程？）應該對，他們拿誰的工程，我不知道。
      」、、、「（問：你跟李志文、戊○○做的，是否應該要
      報薪資？）對。」等語（以上參本院審卷96年4 月25日審
      判筆錄第13至17頁）。是由證人丙○○之證詞，可知渠係
      證稱於92年間，有跟告訴人戊○○在苗栗縣銅鑼鄉從事人
      孔蓋提升的工作，渠有收受泉盛公司發給的92年度所得稅
      扣繳憑單，上面記載薪資為6 萬9 千元，而該薪資總額是
      正確的。但渠並未拿到該筆薪資，渠跟告訴人戊○○工作
      ，應向告訴人戊○○領薪水，然渠並未領得上述薪水。建
      興公司所出具客戶為丑○○之地磅單上（參偵卷第107 頁
      ），「丙○○」3 字係渠所簽，但已忘記在那個工程的工
      地簽收等情。復參酌前述地磅單所示，可知建興公司於92
      年7 月1 日11時23分，出瀝青細料予證人丑○○。而告訴
      人戊○○、李志文與證人丑○○，共同承包原由泉盛公司
      向中華電信標得之「公館局、復興局91年度擴充土木工程
      」，由證人丑○○先行墊付工人薪資及相關支出、費用，
      俟工程款核撥後，證人丑○○則向泉盛公司請款，泉盛公
      司均已支付完畢等情，已如前述【參理由欄五（一）至（
      五）】。再考之卷附財政部臺灣省北區國稅局三重稽徵所
      （以下稱北區國稅局三重稽徵所）95年4 月20日北區國稅
      三重二字第0951030502號函、中區國稅局苗栗縣分局）95
      年4 月10日中區國稅苗縣二字第0950004506號函、中華民
      國92年度綜合所得稅結算申報書、北區國稅局三重稽徵所
      綜合所得稅核定通知書（92年度申報核定，納稅義務人邱
      麗珠、配偶丙○○，附於本院審卷【一】95年2 月23日準
      備程序筆錄之後）、丙○○各類所得扣繳暨免扣繳憑單（
      參93年度發查字第231 號卷第5 頁下方）所示，可知證人
      丙○○確於92年7 月前，經告訴人戊○○之帶領，至前述
      中華電信91年度擴充土木工程所在之工地工作，薪資為69
      000 元。但李志文向證人丑○○具領薪資後，告訴人戊○○或李志文，並未支付證人丙○○此筆薪資。嗣泉盛公司
      以其於92年間支付證人丙○○69 000元之薪資，發給證人
      丙○○各類所得扣繳暨免扣繳憑單，證人丙○○並據以申
      報當年度之綜合所得稅等事實。是告訴人戊○○及李志文
      於證人丑○○處，具領上述工程之工人薪資後，但未發放
      工資予證人丙○○，被告庚○○依據證人丑○○所提出之
      薪資表，據以填製員工薪資表，並委由證人涂文珠（參偵
      卷第19至21頁，渠於警詢時之陳述，係屬被告以外之人於
      審判外之陳述，原無證據能力，但本件於言詞辯論終結前
      ，被告庚○○、辯護人及檢察官，均未對渠於警詢時陳述
      之證據能力表示異議。而本院就上述警詢筆錄做成之情形
      觀察，認無不適當之情形，依據刑事訴訟法第159 條之5
      第1 項、第2 項之規定，本院自得將之採為證據，附此敘
      明）填發證人丙○○之上述各類所得暨免扣繳憑單，並無
      業務登載不實及浮報證人丙○○之薪資可言。
（十）證人即告訴人乙○○於偵查時結證稱：「（問：你是否要
      告庚○○違反稅捐稽徵法『誤載為證券交易法』？提示告
      訴狀？）我是委託戊○○處理，我不知道後來他有告庚○○，我現在沒有要告庚○○的意思。」、「（問：你曾在
      庚○○之泉盛營造公司工作過？）有，我是在90幾年去庚○○之泉盛營造公司的工地工作，但確定的年份，我忘記
      了。」、「（問：李志文認識與否？）認識。」、「（問
      ：當初有無將你身份證交給李志文？）有，、、」、「（
      問：泉盛公司申報你92年工資是10多萬元，你有領到這樣
      的工資？）不確定，有可能領這麼多，實際上到底領多少
      ，我忘記了。」等語（以上參偵卷第172 頁至第173 頁）
      ；渠於本院審理時結證稱：「（問：你做什麼工作？）板
      模。」、「（問：以前做什麼工作？）板模，有人叫我就
      去做，作零工。」、「（問：你沒有跟過戊○○、李志文
      兄弟的粗工？）他們有叫我去做過。」、「（問：你工作
      過，有沒有繳過所得稅？）有。」、「（問：為什麼你有
      繳過所得稅？）我做多少，就繳多少。」、「（問：戊○○、李志文他們兄弟有沒有開過所得稅單給你繳稅？）他
      們有開過。」、「（問：什麼時候開過？）我不知道。」
      、「（問：他們公司叫做什麼名字？）我不知道。」、「
      （問：92年那時候有收過他們的稅單嗎？）我記不得了。
      」、「（問：你什麼時候開始跟他們做過工作？）我忘記
      了，我只記得他們有叫我去做過工作，但是時間我忘記了
      。」、、、「（問：你跟戊○○他們工作，有拿多少的所
      得稅單給你？）好像有1 張，我跟人家做的時候，都有開
      給我。」、「（問：戊○○他們是工頭，開給你，還是他
      們跟廠商拿的工作，開給你？）我也不了解。」、「（問
      ：你是指到底是戊○○他們自己開給你，還是廠商開給你
      的，你不知道？）是的，反正他們叫我做，我就做。」、
      「（問：反正人家開給你的所得稅單，你都沒有意見？）
      是的。」、「（問：那你為什麼在警訊及檢察官那裡說要
      告泉盛營造有限公司，說你沒有在泉盛營造有限公司工作
      過？）泉盛營造有限公司我不知道。」、「（問：你不知
      道，為什麼你要到警察局與檢察官那裡要告泉盛營造有限
      公司？）我也不知道，因為他們說要報所得稅，我也不知
      道。」、「（問：你剛才不是說工作就要報所得稅，為什
      麼你還要去告？）因為他們把我的所得稅單拿去了，我也
      不知道，否則別人開給我的所得稅單，我都會去報。」、
      「（問：你剛才說『他們』，『他們』是指誰？）就是戊○○、李志文兄弟，他們叫我把所得稅單拿給他們，我也
      不瞭解。」、、、、「（問：提示偵卷第172 頁偵訊筆錄
      ，你有在檢察官那裡製作筆錄，那天問的事情，你知道嗎
      ？）我說我不認識他，告他也沒有用。」、「（問：你剛
      才說警察局與偵查中的筆錄，你說你不認識他，那你怎麼
      會說你沒有在泉盛營造有限公司做？）是戊○○、李志文
      帶我去工作，至於公司叫做什麼名稱我也不知道。」、「
      （問：戊○○、李志文他們帶你到處工作，只要有工作，
      你就會去報所得稅，你怎麼會確定你沒有在泉盛營造有限
      公司工作？）泉盛營造有限公司的人我不認識，但是戊○○、李志文有帶我去工作，我不知道公司的名稱，也不是
      說沒有去泉盛營造有限公司，只是去哪1 家做，我也不知
      道，我有收到泉盛營造有限公司的所得稅單，被戊○○、
      李志文兄弟拿回去，他們沒有跟我說我沒有在泉盛營造有
      限公司工作。」、「（問：你為什麼在警訊及偵查中說你
      沒有在泉盛營造有限公司工作？）我有沒有在那邊做，我
      實在也不知道，泉盛營造有限公司就是把招牌放在我前面
      ，我也看不懂，戊○○、李志文他們有沒有跟泉盛營造有
      限公司拿工作，我也不知道。」、「（問：你為什麼到竹
      南分局製作筆錄？）像是戊○○通知我去的。」等語（以
      上參本院審卷【卷一】95年12月20日審判筆錄第14至19頁
      ）。是由證人乙○○之上述證詞，可知渠係證稱曾跟告訴
      人戊○○、李志文至工地工作，但不確定是否曾至泉盛公
      司的工地工作過。渠有收到92年度由泉盛公司所發之所得
      稅扣繳憑單，金額為10餘萬元。但渠不知是否有領如此多
      的工資，且告訴人戊○○告訴渠未曾在泉盛公司工作過，
      並將所得稅扣繳憑單拿去。後來是告訴人戊○○通知渠，
      渠才至苗栗縣警察局竹南分局（以下稱竹南分局）作筆錄
      。在檢察官訊問時陳稱不告了，是因為渠不認識泉盛公司
      的負責人，告了也沒用等情。而斟酌證人丑○○、癸○○
      、寅○○等人之上述證詞，可知證人乙○○確實有在前述
      中華電信「公館局、復興局91年度擴充土木工程」工地工
      作【參理由欄五（一）至（五）】。而李志文、告訴人戊○○向證人丑○○申領工人之薪資，其中即包括證人乙○○之薪資。證人乙○○亦有領得工資，僅係未能確定工資
      數額為何。渠係因告訴人戊○○告知渠未曾在泉盛公司之
      工地工作，方至竹南分局製作筆錄等事實。再徵諸本院審
      卷【卷二】所附，由證人丑○○所提出之員工薪資表，及
      偵卷所附之泉盛公司員工薪資表（參偵卷第77頁、第80頁
      、第83頁、第86頁）、各類所得扣繳暨免扣繳憑單（參同
      上發查卷第7 頁下方）所示，可知證人乙○○於92年3 月
      薪資29700 元、92年4 月薪資27 90 0 元、92年5 月薪資
      31 500元、92年6 月薪資18000 元，合計107100元。是依
      據上述之論證，可徵被告庚○○是參照證人癸○○製作的
      員工薪資表草稿，據以填製上述員工薪資表，再依此委由
      證人涂文珠填發證人乙○○之92年度各類所得扣繳暨免扣
      繳憑單，實無業務登載不實及無浮報或虛報證人乙○○92
      年度薪資的情形。
（十一）證人即告訴人辛○○於本院審理時結證稱：「（問：提
        示3411偵卷第42頁至45頁，及鈞院審理卷附苗栗縣政府
        95年4 月6 日函及附件，上開偵卷部分是你在竹南分局
        作的筆錄，請問筆錄內容是否實在？）都實在。」、「
        （問：同上開偵卷筆錄，你說你92年沒有在泉盛營造有
        限公司，第44頁你說你92年4 月是在哲祐企業社上班，
        是否如此？）是的。」、「（問：提示上開苗栗縣政府
        函及附件，第6 頁苗栗縣政府建設局通知的稿，這是哲
        祐企業社成立所發的函，另外哲祐企業社成立，委託陳
        麗美小姐幫忙申請成立的委託書，這些日期都是標明93
        年5 月，你對此有何意見？）重點是我那時候幫他們做
        ，都沒有收到錢，卻收到泉盛的所得稅單。」、「（問
        ：『他們』是指誰？）那時候應該算是泉盛，我92年有
        幫泉盛工作，但是沒有領到錢，卻收到泉盛的所得稅單
        。」、「（問：你92年都幫泉盛做，一毛錢都沒有領到
        嗎？）他們掛泉盛的名義作兩標，前面那標有，後面那
        標就沒有。」、「（問：你這裡的『他們』是指誰？）
        泉盛與哲祐企業社的關係怎樣，我不清楚，『他們』是
        指戊○○。」、「（問：戊○○有跟泉盛作，你是跟著
        戊○○作？）是的。」、「（問：你工作的薪水是跟誰
        領？）直接向戊○○領。」、「（問：你說一標沒有拿
        到錢，是戊○○沒有拿給你嗎？）戊○○跟我說泉盛沒
        有把工程款拿給他，我們根本領不到薪水。」、「（問
        ：所以你92年是有跟泉盛做？）是的。」、「（問：你
        在警訊時說92年沒有跟泉盛做，而是跟哲祐企業社做，
        是否是錯的？）是。」、「（問：你有沒有去問泉盛為
        什麼沒有把工程款給戊○○？）沒有。」、「（問：為
        什麼沒有去問？）我不善於表達。」、「（問：你不會
        想要你的薪水嗎？）我要怎麼樣要，我是對戊○○的。
        」、「（問：你能確定泉盛營造有限公司沒有把薪水給
        戊○○嗎？）不能確定。」、、、「（問：泉盛營造有
        限公司怎麼知道你有去做工，工錢要給你？）戊○○應
        該要告訴泉盛營造有限公司的。」、「（問：你有沒有
        去做工，都是戊○○跟泉盛營造有限公司講的？）是的
        ，報工的話，是戊○○講的。」、「（問：你的薪水是
        戊○○去跟泉盛營造有限公司，再交給你的？）是的。
        」、「（問：泉盛營造有限公司依照戊○○提供的，報
        工人的所得稅單，是戊○○跟泉盛營造有限公司之間的
        關係？）是的。」、「（問：這樣怎麼會是泉盛營造有
        限公司虛報你的薪資？）那時候收到那張稅單就覺得莫
        名其妙，我們大家就約一約去投訴作筆錄。」、、、「
        （問：你是因為沒有領到錢，所以才說泉盛營造有限公
        司虛報你薪資嗎？）對，沒有薪資要怎麼報。」、、、
        「（問：所以你在警局有提到91年間你有在泉盛營造有
        限公司工作，但是92年沒有在泉盛營造有限公司工作，
        這樣的陳述是否是正確的？）正確。」、、、「（問：
        你剛才又說你92年有在泉盛營造有限公司，沒有拿到錢
        ，93年卻又收到92年的稅單，92年沒有領到錢，卻是有
        領到稅單，所以去告泉盛營造有限公司虛報薪資？）是
        的。」、「（問：93年拿到稅單的前1 年是否有在泉盛
        營造有限公司工作，換句話說92年究竟有沒有在泉盛營
        造有限公司工作？）有的，做銅鑼那標。」、「（問：
        中華電信的工程嗎？）是的。」、「（問：是收尾的工
        程嗎？）是的。」、、、「（問：銅鑼這標你的薪水有
        超過5 萬元嗎？）有的。」、「（問：有超過10萬元嗎
        ？）那時候作幾個月我忘記了。」、「（問：你有沒有
        看過庭上被告庚○○？）有的。」、「（問：是否知道
        被告庚○○是誰？）泉盛營造有限公司的老闆娘。」、
        「（問：你們在工地工作的時候，被告庚○○是否會到
        工地去？）都是被告的先生去，被告本人好像很少，有
        的話也只有1 、2 次而已，大部分都是她先生去的。」
        、「（問：你什麼時候幫泉盛營造有限公司工作？）從
        公館那標開始。」、「（問：你只有幫泉盛營造有限公
        司做過兩個工程？）是的。」、「（問：你在警訊時說
        你有在哲祐企業社上班？）是的。」、「（問：哲祐企
        業社上班的性質與在泉盛營造有限公司上班是否相同？
        ）哲祐企業社拿泉盛營造有限公司的工程來做。」、「
        （問：哲祐企業社拿泉盛營造有限公司工程的時候，你
        的工錢要向誰領？）應該是泉盛營造有限公司拿給哲祐
        企業社，哲祐企業社再拿給我，但是我卻收到泉盛營造
        有限公司的稅單。我們幾乎都向工頭戊○○領錢，沒有
        跟泉盛營造有限公司領錢。」、「（問：哲祐企業社的
        老闆是誰？）負責人是戊○○。」、、、「（問：你到
        工地去作工，為什麼會對哲祐企業社與泉盛營造有限公
        司承包工程的事情那麼清楚？）我們做工的人很簡單，
        反正我們就是跟戊○○領的，工程到底是怎麼樣，我們
        根本不清楚，我們只要知道工頭去跟哪家公司請款就好
        。」、「（問：你剛才說你1 天的薪水兩千元？）是的
        。」、「（問：薪水多久領1 次？）正常是1 個月領1
        次，但是那年完全沒有領到。」等語（以上參本院審卷
        【卷一】95年11月1 日審判筆錄第3 至11頁）。是由證
        人辛○○之上述證詞，可知渠係證稱於92年間經告訴人
        戊○○之帶領，至公館、銅鑼工作，係告訴人戊○○向
        泉盛公司承包，薪資由告訴人戊○○向泉盛公司請領，
        再由告訴人戊○○支付渠薪資，當年之薪資在5 萬元以
        上，是否有10萬元則不能確定。惟告訴人戊○○告知渠
        泉盛公司並未將薪資發下，因此渠92年並未領得泉盛公
        司所發的任何薪資，卻於93年收到泉盛公司發給的92年
        度所得稅扣繳憑單，覺得莫名其妙，乃至竹南分局提出
        告訴等情。復斟酌證人丑○○、癸○○、寅○○等人之
        上述證詞，可知證人辛○○確實有在前述中華電信「公
        館局、復興局91年度擴充土木工程」工地工作。而李志
        文、告訴人戊○○向證人丑○○申領工人之薪資，其中
        即包括證人辛○○之薪資【參理由欄五（一）至（五）
        】。但告訴人戊○○或李志文，並未將自證人丑○○處
        領得之員工薪資，轉交證人辛○○。證人辛○○係因未
        領得92年度之薪資，卻收受泉盛公司所填發之92年度各
        類所得扣繳暨免扣繳憑單，乃至竹南分局提出告訴等事
        實。再徵諸本院審卷【卷二】所附由證人丑○○所提出
        之員工薪資表，及偵卷所附之泉盛公司員工薪資表（參
        偵卷第74頁、第77頁、第80頁、第83頁、第86頁）、證
        人辛○○各類所得扣繳暨免扣繳憑單（參同上發查卷第
        5 頁上方）所示，可知證人辛○○92年2 月薪資8000元
        、92年3 月薪資28000 元、92年4 月薪資20800 元、92
        年5 月薪資25600 元、92年6 月薪資16000 元，合計98
        400 元。是依據上述之論證，可徵被告庚○○是參照證
        人癸○○製作的員工薪資表草稿，據以填製上述員工薪
        資表，再委由證人涂文珠依此而填發證人辛○○之92年
        度各類所得扣繳暨免扣繳憑單，並無業務登載不實及浮
        報或虛報證人辛○○92年度薪資的情形。
（十二）證人即告訴人子○○於本院審理時結證稱：「（問：你
        在警訊及偵查中所述，你在戊○○、李志文那裡工作，
        有把身分證交給戊○○嗎？）是的。」、「（問：你把
        身分證影本交給戊○○、李志文，你知道要做什麼用嗎
        ？）他們跟我們要證件我不知道到底要做什麼用，但是
        一般工地會要證件辦理勞保或是出入廠區的證件，但是
        他們有沒有辦理勞保，我也不記得了。」、「（問：他
        們有幫你辦勞保嗎？）沒有。」、「（問：你幫他們工
        作，他們有幫你報所得稅嗎？）我不知道。」、「（問
        ：為什麼你不知道？）因為我們作臨時工的，我們都是
        領現金，我們的工作時間不固定。」、「（問：你有收
        到泉盛營造有限公司給你92年度的扣繳憑單嗎？）好像
        有，好像有泉盛這兩個字。」、「（問：你收到時的反
        應如何？）初期我覺得很正常，但是後來戊○○跟我講
        說，發給我們薪資是由他『戊○○』發出來的，不是由
        泉盛營造有限公司發出來的，戊○○是我們的工頭，戊○○認為說他沒有領到泉盛營造有限公司的薪水，是他
        自己發出的薪資，如果要寄發扣繳憑單，也應該是由他
        自己寄發，而不是由泉盛營造有限公司寄發。」、「（
        問：你那時候是跟戊○○做什麼工作，否則為什麼戊○○說扣繳憑單應該是由他自己寄發？）我是負責開山貓
        的。」、「（問：你們那時候在哪些地方作工程？）答
        大湖、公館、內灣、通霄，我們人都是調來調去的。」
        、「（問：戊○○那時自己開公司了嗎？）我不知道，
        我們只是人家的工人。」、「（問：你1 天工資多少？
        ）如果我只有人去的話大概1 、2 千元，如果我有自行
        開山貓去工作的話，就要4 、5 千元。」、「（問：對
        於91 、92 年你跟戊○○工作，有領到扣繳憑單上面記
        載新臺幣151,600 元有無意見？）我對於金額沒有意見
        ，這張扣繳憑單是我們要繳的。但是問題在於這張扣繳
        憑單究竟是要由誰來開。」、「（問：你有沒有作戊○○他們兄弟在公館中華電信管路工程？）有的，有做過
        ，我印象深刻。」、「（問：你的印象中這些都是戊○○他們自己承攬的工程，還是跟廠商拿的工頭？）應該
        是都有，他們傳遞給我們的訊息是好像是他們拿的，但
        是是頭包、2 包還是3 包，我也不知道。」、「（問：
        那時候戊○○他們有開公司，公司的名字？）我有聽說
        他們開公司，但是名字我忘記了，那時他們會找我去做
        臨時工。」、「（問：戊○○他們開公司，你去工作時
        ，他們公司有開扣繳憑單給你嗎？）沒有。」、、、「
        （問：你剛才說的山貓是指小型的堆高機或是小型的挖
        土機？）鏟裝機，小型的推土、鏟東西的機器」、「（
        問：提示鈞院力翔營造95年3 月29日的回函，鈞院4 月
        3 日收文的回函，有何意見？）沒有意見。我在那家公
        司的確切時間不是很確定，我確實有那家公司工作過沒
        有錯。」等語（以上參本院審卷【卷一】95年12 月20
        日審判筆錄第10至14頁）。是由證人子○○之上述證詞
        ，可知渠係證稱曾經告訴人戊○○、李志文之帶領，至
        公館、通霄、等地工作。渠亦曾至公館施作中華電信的
        管路工程，渠負責開山貓（鏟裝機），渠係臨時工，都
        是領現金。渠有收受泉盛公司所發的92年度各類所得扣
        繳暨免扣繳憑單，對於上面記載的金額151600元並無意
        見，初期覺得很正常，扣繳憑單的稅應由渠繳。但告訴
        人戊○○告知渠薪資不是泉盛公司發出，而是告訴人戊○○自己發出的薪資，如果要寄扣繳憑單，亦應由告訴
        人戊○○寄發，不是由泉盛公司寄發等情。復斟酌證人
        丑○○、癸○○、寅○○等人之上述證詞，可知證人子
        ○○確實有在前述中華電信「公館局、復興局91年度擴
        充土木工程」工地工作。而李志文、告訴人戊○○向證
        人丑○○申領工人之薪資，其中即包括證人子○○之薪
        資【參理由欄五（一）至（五）】。證人子○○係臨時
        工，均係領現金。證人子○○剛收到泉盛公司所填發之
        92年度各類所得扣繳暨免扣繳憑單時，覺得很正常，係
        因告訴人戊○○告知渠薪資非泉盛公司所發，係由告訴
        人戊○○所發，渠方有提出告訴之舉等事實。再徵諸本
        院審卷【卷二】所附由證人丑○○所提出之員工薪資表
        ，及偵卷所附之泉盛公司員工薪資表（參偵卷第74頁、
        第77頁、第80頁、第83頁、第86頁）所示，可知證人子
        ○○92年2 月薪資12000 元、92年3 月薪資78000 元、
        92年4 月薪資20000 元、92年5 月薪資18600 元、92
        年6 月薪資23000 元，合計151600元。又參酌本院審卷
        【卷一】中區國稅局苗栗縣分局95年4 月10日中區國稅
        苗縣二字第0950004506號函及該函所附的證人子○○92
        年度綜合所得稅類所得資料清單、證人子○○各類所得
        扣繳暨免扣繳憑單（參同上發查卷第7 頁上方）所示，
        可知證人子○○92年度共有2 筆薪資所得，1 筆係力翔
        營造股份有限公司給付33200 元，另1 筆即係泉盛公司
        給付151600元，合計184800元，並無告訴人戊○○或由
        告訴人戊○○所實際經營之哲祐企業社，給付證人子○○薪資的資料。由此足見，證人子○○92年度之薪資，
        確係泉盛公司支出無訛，否則，果若確係告訴人戊○○
        或哲祐企業社所支出，為何告訴人戊○○或哲祐企業社
        未發給證人子○○92年度之各類所得扣繳暨免扣繳憑單
        ？是依據上述之論證，可徵被告庚○○是參照證人癸○○製作的員工薪資表草稿，據以填製上述員工薪資表，
        再委由證人涂文珠依此而填發證人子○○之92年度各類
        所得扣繳暨免扣繳憑單，並無業務登載不實及浮報或虛
        報證人子○○92年度薪資的情形。
（十三）證人即告訴人壬○○於本院審理時結證稱：「（問：你
        認識李志文、戊○○、丁○○嗎？）認識，工作上的夥
        伴。」、「（問：你跟他們工作多久了？）我不清楚。
        」、「（問：大概什麼時候與他們有開始作？）91年的
        時候有。」、「（問：92年呢？）92年是打零工，偶爾
        會去與他們3 人工作。」、「（問：你的薪水跟誰領的
        ？）戊○○。」、、、「（問：你有收到泉盛營造有限
        公司給你92年度的所得稅扣繳憑單？）有的。」、「（
        問：收到以後你如何處理？）我直接拿回去給戊○○。
        」、「（問：你為什麼會拿給戊○○？）因為我之前有
        跟他講說不可以報所得稅，所以我拿給他，他說會幫我
        處理。」、、、「（問：92年的時候，你有到中華電信
        工程銅鑼地區作收尾的工作嗎？）沒有。」、「（問：
        你剛才說92年有跟戊○○作零工，你的工作地點？）公
        館，是中華電信的，1 個禮拜不到1 天，是打零工的。
        」、「（問：上述工程的承包商是誰？）我不清楚。」
        、「（問：上述工程你做了以後有沒有領到工錢？）工
        頭沒有給我，他說沒有錢。」、「（問：這位工頭是誰
        ？）戊○○。」、「（問：提示偵卷第31頁到33頁，筆
        錄內容是否是你在警察局所製作的？）是的。」、「（
        問：提示同偵卷第150 頁，這個筆錄裡面你說，你91有
        在泉盛營造有限公司工作，你91年在泉盛營造有限公司
        是作哪些工作？）也是跟李志文他們做粗活，工程名稱
        、地點忘記了。」、「（問：你91年領到多少薪資？）
        5 萬多元。」、「（問：你91年有收到泉盛營造有限公
        司的扣繳憑單嗎？）沒有。」、、、「（問：你剛才有
        看到偵訊筆錄，裡面有講說李志文91年有跟你要身分證
        影本，所以你就給了？）有給，但是他沒有報。」、、
        、「（問：剛才給你看的筆錄，你說你92年沒有在泉盛
        營造有限公司工作，你如何確認？）我純粹是打零工，
        而且他也是工頭，我只是雜工，他跟誰接洽工程，我不
        清楚。」、「（問：你是說你沒有在泉盛營造有限公司
        工作，是因為你都是跟著戊○○、李志文一起工作的，
        你的想法是否如此？）是的，因為以一個粗工、雜工來
        講，哪會去想工程是誰拿的。」、、、「（問：剛才給
        你看的筆錄，這個筆錄是誰叫你去製作的？）戊○○。
        」、、、「（問：戊○○怎麼叫你去製作筆錄？）戊○○說他要去告泉盛營造有限公司，至少要去警察局製作
        1 份筆錄。」、「（問：你有要告泉盛營造有限公司嗎
        ？）沒有。」、「（問：你筆錄的內容怎麼會說泉盛營
        造有限公司虛偽陳報92年的所得稅？）因為我不知道。
        」、「（問：泉盛營造有限公司給你的所得稅是92年1
        到12月的嗎？）我忘記了，時間很久了。因為戊○○叫
        我去警察局作筆錄，說之後什麼事情都沒有了。」、「
        （問：所謂的什麼事情都沒有了，是指什麼事？）就是
        上法院或是什麼事情，他會去走。」、「（問：不是講
        說稅金就不用去繳了？）不是，稅金一定要繳的。」、
        「（問：你不是說稅戊○○要處理？）那是控告的部份
        ，戊○○說他要處理。」、「（問：他有沒有說泉盛營
        造有限公司開給你扣繳憑單稅的部份，他要處理？）沒
        有。」、、、「（問：你說92年與戊○○工作，是欠1
        萬多元，還是全部沒有領？）就是全部1 萬多元沒有領
        。」等語（以上參本院審卷【卷一】95年9 月13日審判
        筆錄第3 至9 頁）。是由證人壬○○之上述證詞，可知
        渠係證稱於92年曾經由告訴人戊○○之帶領，至公館工
        作，係作中華電信的工程，是打零工性質，前後約6 個
        月，迄今有1 萬餘元工資未領。渠有收受泉盛公司所發
        的92年度各類所得扣繳暨免扣繳憑單，告訴人戊○○告
        知渠要控告泉盛公司，並通知渠至警察局做筆錄，渠沒
        有控告泉盛公司的意思等情。復斟酌證人丑○○、癸○○、寅○○等人之上述證詞，可知證人壬○○確實有在
        前述中華電信「公館局、復興局91年度擴充土木工程」
        工地工作。而李志文、告訴人戊○○向證人丑○○申領
        工人之薪資，其中即包括證人壬○○之薪資【參理由欄
        五（一）至（五）】。證人壬○○收到泉盛公司所填發
        之92年度各類所得扣繳暨免扣繳憑單時，告訴人戊○○
        告知渠要控告泉盛公司，並通知渠至警察局做筆錄等事
        實。再徵諸本院審卷【卷二】所附由證人丑○○所提出
        之員工薪資表，及偵卷所附之泉盛公司員工薪資表（參
        偵卷第74頁、第77頁、第81頁）所示，可知證人壬○○
        92年2 月薪資6400元、92年3 月薪資28800 元、92年4
        月薪資9600元，合計44800 元。又參酌本院審卷【卷一
        】中區國稅局苗栗縣分局95年4 月10日中區國稅苗縣二
        字第0950004506號函及該函所附的證人壬○○92年度綜
        合所得稅類所得資料清單、證人壬○○各類所得扣繳暨
        免扣繳憑單（參同上發查卷第6 頁上方）所示，可知證
        人壬○○92年度共有2 筆薪資所得，1 筆係大岡工程行
        給付198000元，另1 筆即係泉盛公司給付4480 0元，合
        計242000元，並無告訴人戊○○或由告訴人戊○○所實
        際經營之哲祐企業社，給付證人壬○○薪資的資料。由
        此足見，證人壬○○92年度44 800元薪資部分，確係泉
        盛公司支出無訛，否則，果若確係告訴人戊○○或哲祐
        企業社所支出，為何告訴人戊○○或哲祐企業社未發給
        證人壬○○92年度之各類所得扣繳暨免扣繳憑單？是依
        據上述之論證，可徵被告庚○○是參照證人癸○○製作
        的員工薪資表草稿，據以填製上述員工薪資表，再委由
        證人涂文珠依此而填發證人壬○○之92年度各類所得扣
        繳暨免扣繳憑單，實無業務登載不實及浮報或虛報證人
        壬○○92年度薪資的情形。
（十四）證人即告訴人己○○於偵查中結證稱：「（問：你所簽
        收地磅單是何時作何工程？）我是做司機的，人家要我
        去載我就去載，92年我只有幫戊○○工作，至於是做誰
        的工程我不知道」等語（以上參偵卷第192 頁）；渠於
        本院審理時結證稱：「（問：你的工作是什麼？）司機
        。」、「（問：什麼樣的司機？）工地上的卡車都是我
        在開的。」、「（問：你認識戊○○、李志文、丙○○
        兄弟3 人嗎？）我認識。」、「（問：怎麼樣認識的？
        ）我跟戊○○比較熟，其餘的沒有多深的交往，戊○○
        與我年紀相仿，以前在工作上就有認識。」、「（問：
        你與戊○○一起工作過嗎？）有的，我們之前是同事，
        今日這個庭戊○○是我的雇主。」、「（問：為什麼說
        今日這個庭戊○○是你的雇主？）因為這次是戊○○叫
        我回來作的。」、「（問：你跟戊○○領薪水嗎？）是
        的。」、「（問：做了多久？）3 、4 個月。」、「（
        問：這是哪1 年的事情？工地在哪裡？）哪1 年我忘記
        了，工地好像是在公館。」、「（問：工地在公館，作
        什麼樣的工程？）管路，中華電信的工程。」、「（問
        ：這個工地的工程是誰承包的？）我不曉得，我做工的
        ，戊○○叫我回來幫他，我跟他領薪水。」、、、「（
        問：戊○○有跟你說這個工程是誰承包的嗎？）沒有，
        但是戊○○有跟我說這個工作是他的，要我幫忙。」、
        「（問：作這個工作的隔年，你有沒有收到戊○○給你
        的扣繳憑單？）我人在外地工作，我也不知道。」、、
        、「（問：你有沒有收到戊○○給你的扣繳憑單？）我
        沒有在家裡，我不知道。」、「（問：你可以回去查看
        看嗎？）這個工作哪1 年我都不曉得了，我無法問。」
        、「（問：可是國稅局說你沒有報，且沒有戊○○給你
        的收入，有何意見？）我做工的，我只知道如果沒有超
        過的話，不用報。」、「（問：提示95年2 月23日的陳
        報狀『準備書狀』證物1 第4 張『建興瀝青股份有限公
        司地磅單』，這是否是證人你所簽的名字？）好像是，
        又好像不是。」、「（問：是你的字跡嗎？）7 月3 日
        那張不太像，7 月8 日那張可能是我簽的。」、「（問
        ：同上卷頁，7 月8 日那張的出廠時間？）92年7 月8
        日上午10時59分。」、「（問：什麼地點、什麼工程簽
        的？）這個柏油去鋪什麼我也不曉得，時間久了。」、
        「（問：你剛才所述的中華電信工程的管路，是在天空
        還是地下？）地下。」、「（問：做完工程要不要舖？
        ）要。」、「（問：舖什麼？）柏油。」、「（問：這
        個工程也是戊○○叫你去做的嗎？）戊○○叫我去做的
        ，至於舖什麼地方我也不清楚。」、「（問：你收到泉
        盛營造有限公司給你的92年的扣繳憑單，你在家裡嗎？
        ）那時候我不在家裡。」、「（問：扣繳憑單誰交給你
        的？）那張單子在哪裡，我也不知道。」、「（問：你
        確定你沒有收到？）我也不曉得我有沒有收到，但是我
        知道泉盛營造有限公司有開張所得稅的單子給我。」、
        「（問：你如何知道泉盛營造有限公司有開所得稅的單
        子給你？）戊○○跟我講的。」、「（問：戊○○怎麼
        跟你講的？為什麼要跟你講？）戊○○打電話跟我講，
        我從頭到尾都沒有到泉盛營造有限公司去工作過，他跟
        我說泉盛營造有限公司開1 張所得稅的單子給我，因為
        我沒有在那邊做，我要告泉盛營造有限公司。我不知道
        所得稅的單子是否從頭到尾都在戊○○那邊，戊○○說
        我沒有跟泉盛營造有限公司做，要告泉盛營造有限公司
        是大家的意思。」、「（問：戊○○自己有開公司嗎？
        ）有1 家企業社。」、、、「（問：泉盛營造有限公司
        開這張扣繳憑單給你時，是92年的工作，當時戊○○開
        公司了嗎？）那麼久了，忘記了。」、「（問：你跟戊○○領到多少的薪水？）時間久了，忘記了。」、「（
        問：有領到嗎？）有的。」、「（問：泉盛營造有限公
        司那張扣繳憑單你有沒有看過？）沒有。」、「（問：
        那張單子裡面開多少錢你是否知道？）我不知道，到底
        有沒有那張單子我也不知道。」、「（問：你幫戊○○
        、李志文兄弟工作，有沒有完全領到薪水？）有沒有欠
        你錢？）都有領到，應該沒有欠我錢。」、「（問：提
        示偵卷第179 到180 頁、193 頁，你在檢察官那裡作證
        所述，是否實在？）實在。」等語（以上參本院審卷【
        卷一】95年12月20日審判筆錄第3 至9 頁）。是由證人
        己○○之上述證詞，衡諸卷附的建興公司出廠時間為92
        年7 月8 日10時59分、客戶為丑○○的地磅單1 張（參
        偵卷第108 頁；亦即辯護人95年2 月23日刑事準備狀證
        物1 第4 頁之地磅單，附於本院審卷【卷一】95年2 月
        23日準備程序筆錄之後）所示，可知渠係證稱於92年間
        曾幫告訴人戊○○工作。渠係擔任司機，告訴人戊○○
        告知渠此工作是告訴人戊○○的，但未告知渠向何人承
        包。渠工作的地點在公館，該工程是中華電信的管線工
        程，渠之薪資係由告訴人戊○○、李志文發放，並未積
        欠渠任何工資。告訴人戊○○是否於隔年即93年有發給
        渠92年度各類所得扣繳暨免扣繳憑單，渠並不清楚。嗣
        後告訴人戊○○告知渠泉盛公司發給渠92年度各類所得
        扣繳暨免扣繳憑單，告訴人戊○○向渠表示渠未曾在泉
        盛公司工作，渠因此對泉盛公司提出告訴等情。復斟酌
        證人丑○○、癸○○、寅○○等人之上述證詞【參理由
        欄五（一）至（五）】，再徵之前述證人己○○所簽收
        之建興公司出磅單所示，可知證人己○○確實有在前述
        中華電信「公館局、復興局91年度擴充土木工程」工地
        工作。而李志文、告訴人戊○○向證人丑○○申領工人
        之薪資，其中即包括證人己○○之薪資。而告訴人戊○○，業已支付證人己○○92年度工作之薪資。然證人己○○係因告訴人戊○○告知渠未曾在泉盛公司工作，但
        泉盛公司竟填發渠92年度各類所得扣繳暨免扣繳憑單，
        乃至竹南分局提出告訴等事實。再徵諸本院審卷【卷二
        】所附由證人丑○○所提出之員工薪資表，及偵卷所附
        之泉盛公司員工薪資表（參偵卷第80頁、第83頁、第86
        頁）、證人己○○各類所得扣繳暨免扣繳憑單（參同上
        發查卷第6 頁下方）所示，可知證人己○○92年4 月薪
        資10000 元、92年5 月薪資2600 0元、92年6 月薪資20
        000 元，合計56000 元。是依據上述之論證，可徵被告
        庚○○是參照證人癸○○製作的員工薪資表草稿，據以
        填製上述員工薪資表，再委由證人涂文珠依此而填發證
        人辛○○之92年度各類所得扣繳暨免扣繳憑單，並無業
        務登載不實或浮報、虛報證人己○○92年度薪資的情形
        。
（十五）茲將證人即告訴人戊○○於偵查及審理時之證詞分敘如
        下（參偵卷第191 頁至第192 頁，本院審卷【卷二】96
        年1 月17日審判筆錄第3 至14頁）：
       1、渠於92年間未在泉盛公司工作，亦未承包泉盛公司向
          中華電信公司轉包之收尾工程，該收尾工程係告訴人
          丁○○去做的。渠於92年間透過泉盛公司之老闆娘即
          被告庚○○之介紹，去幫慶興營造做收尾的工作，係
          有關銅鑼外環道拓寬工程，工作內容為提升臺電的鐵
          蓋子與馬路一樣平，當時有帶幾個工人做了數天。上
          述工程款係向慶興營造請領，在92年間渠有開1 張工
          程款的單子，請被告庚○○送去慶興營造請款。而被
          告庚○○曾陪渠至慶興營造請款3 萬元，後來渠至被
          告庚○○家中拿4 萬元，被告庚○○稱係慶興營造要
          給渠的。渠前後只領7 萬元工程款，並未領到11萬6
          千餘元，嗣後渠即未繼續再做上述工程。
       2、李志文因中華電信苗栗營運處91年基點發包工程，積
          欠證人丑○○款項，但李志文於91年10月左右即已離
          開苗栗縣市找不到人。因李志文私底下向證人丑○○
          借錢，且上述工程證人丑○○也是股東，但這些與92
          年沒有關係。
       3、被告庚○○告知渠李志文跑掉，裡面的師傅薪資要給
          她報，被告庚○○將渠及丁○○各報50萬元薪資。92
          年渠帶辛○○、壬○○、丁○○、丙○○只有去泉盛
          做不到2 個禮拜，怎麼可能做到50幾萬。渠收到所得
          稅扣繳憑單之後，欲向被告庚○○表示要提出告訴，
          並請律師寄存證信函，被告庚○○方將渠薪資部分改
          為25萬元（應為315000元，應為渠記憶錯誤）。證人
          辛○○、壬○○、子○○等人，至渠住處稱92年間未
          在泉盛公司工作，為何要報稅，因此渠才對被告柳美
          華提出告訴。有關中華電信收尾的部分，係證人李志
          堅、壬○○他們自己去收尾的，但實際金額並沒有那
          麼多。
       4、卷附估價單、瑞崧公司送貨單、新益勝輪胎行簽收單
          （參偵卷第110 至112 頁）、客戶名稱為丑○○金額
          分別為40000 元之簽收單（參偵卷第113 頁）、編號
          為009227號日期為92年7 月7 日之出貨單（參偵卷第
          114 頁）、編號806423、806422號估價單日期為92年
          7 月4 日估價單（參偵卷第115 頁）、慶企業有限公
          司出貨日期為92年7 月7 日、92年7 月9 日送貨單（
          參偵卷第116 頁）上之「戊○○」是渠所簽署。渠記
          得上述單據是91年中華電信的工程，有關機電、材料
          的部分，當時所有的車輛、電機零件的維修，都是用
          證人丑○○的名義去處理，水泥是慶興公司叫的，不
          知道為何單據會是92年的日期，通常估價單沒有寫抬
          頭、日期，是事後填上去得。偵卷第117 頁所示之請
          款明細，係渠所書寫，是為了向慶興公司請款之用。
       5、證人辛○○所述正確，係做銅鑼外環道的工程，渠未
          領到錢，自無法發錢給證人辛○○等人。李志文91年
          欠證人辛○○等人薪資，李志文跑路，證人辛○○等
          人薪水沒領，是渠幫李志文發薪水給他們。證人林建
          明有到公館工作，但是在91年，不能僅憑1 張單據就
          說是92年的工作。證人子○○92年在養山羊，沒有和
          渠一起工作。證人壬○○是跟證人丁○○工作，並沒
          有與證人壬○○一起工作。
（十六）但查：
       1、前述瑞崧公司送貨單、估價單等單據，均係泉盛公司
          的單據，並非慶興公司的單據。證人即告訴人戊○○
          如果係幫慶興公司工作，應係抬頭為慶興公司之單據
          ，告訴人戊○○並未在慶興公司工作等情，已如前述
          【參理由欄五（七）至（八）】。再參酌證人戊○○
          所書寫的請款單據（參偵卷第117 頁），可知證人李
          志萬係於92年間，帶領「丙○○、丁○○、李金海、
          壬○○（誤載為陳竹桶）、吳承其、己○○、辛○○
          」等人，至泉盛公司工地工作，於92年9 月10日，向
          泉盛公司請款116700元。又徵酌院審卷【卷一】中區
          國稅局苗栗縣分局95年4 月10日中區國稅苗縣二字第
          0950004506號函及該函所附的證人戊○○、丁○○、
          壬○○、辛○○92年度綜合所得稅類所得資料清單，
          及北區國稅局三重稽徵所95年4 月20日北區國稅三重
          二字第0951030502號函及該函所附的證人丙○○92年
          度綜合所得稅類所得資料清單所示，可知證人戊○○
          、丁○○、丙○○、壬○○、辛○○等人，於92年度
          並未有向慶興公司具領薪資之紀錄。是證人戊○○、
          丁○○等人，並非為慶興公司工作等情，應可認定。
          證人丁○○證稱92年間跟證人戊○○工作，是慶興公
          司之工程乙節，實為迴護證人戊○○之詞，不能採信
          。因此，證人戊○○證稱係慶興公司為收尾之工作乙
          節，與事實不符，不足為採。
       2、證人戊○○與其胞兄李志文，曾與證人丑○○合夥承
          包泉盛公司向中華電信承攬之「公館局、復興局91年
          度擴充土木工程」。而上述兩個土木工程，應給付廠
          商的貨款等費用及員工薪資的發放，均由證人丑○○
          先行墊付，俟中華電信將工程款核撥予泉盛公司後，
          證人丑○○再向泉盛公司請款。證人戊○○於上述工
          程之工地駕駛挖土機，當初約定每月薪資5 萬元。而
          李志文、證人丁○○，曾多次向證人丑○○具領薪資
          ，證人丑○○則要求李志文及證人丁○○等人於當日
          簽發本票後，向證人即會計寅○○領錢。自92年2 月
          起至7 月止，證人丑○○共支付李志文，及證人李志
          萬、丁○○、子○○、辛○○、己○○、壬○○、吳
          澄沂、丙○○等人，暨其餘工人之薪資共0000000 元
          等情，亦如前述【參理由欄五（一）至（五）】。是
          證人戊○○證稱上述估價單、出貨單所示之材料等物
          品，係91年間之工程所用，與92年無關等情，顯與事
          實不符，委無足採。
       3、由證人丁○○、丙○○、辛○○、壬○○、己○○、
          子○○等人之上述證詞，可知渠等於92年間，有跟告
          訴人戊○○在苗栗縣銅鑼鄉、公館鄉等地工作，證人
          戊○○證稱己○○等人係於91年間與渠工作，並未於
          92年間一起工作等情不實，不能採信。
       4、再參酌證人丙○○之證詞，可知渠係未領得69000 元
          薪資，方對被告庚○○提出告訴；證人乙○○、連永
          基、子○○、壬○○、己○○，係因證人戊○○告訴
          渠等未曾在泉盛公司工作過，方會向被告庚○○提出
          告訴。而證人丙○○等人之薪資，應由工頭即證人李
          志萬或李志文發給，然渠等並不知悉證人戊○○或李
          志文，是否有自泉盛公司或證人丑○○處領得工人之
          薪資，係因證人戊○○告訴渠等92年度未在泉盛公司
          工作，方對被告庚○○提出告訴，實與證人戊○○證
          稱係證人己○○等人認渠等並未在泉盛公司工作，才
          提出告訴乙節不符，證人戊○○此節證詞不實，亦不
          能採信。
（十七）雖證人戊○○、丁○○均證稱並未於92年度，向泉盛公
        司領得50萬元之薪資，亦未於同年度領得315000元、35
        0000元等語。然查：
       1、被告庚○○前因計算錯誤，向中區國稅局苗栗縣分局
          申請更正92年度綜合所得稅各類所得扣繳暨免扣繳憑
          單，證人戊○○部分，92年度給付總額及淨額，由50
          萬元更正為315000元；證人丁○○部分，92年度給付
          總額及淨額，由50萬元更正為35萬元，並經中區國稅
          局苗栗分局同意辦理等情，此有中區國稅局苗栗縣分
          局93年5 月7 日中區國稅苗縣二字第0930032173號函
          及該函所附之92年度綜合所得稅各類所得資料更正（
          註銷）通知書、泉盛公司薪資、伙食費津貼、加班費
          印領清冊在卷可考（參偵卷第99至101頁）。
       2、證人戊○○及其胞兄李志文，曾與證人丑○○合夥承
          包泉盛公司向中華電信承攬之「公館局、復興局91年
          度擴充土木工程」。而上述兩個土木工程，應給付廠
          商的貨款等費用及員工薪資的發放，均由證人丑○○
          先行墊付，俟中華電信將工程款核撥予泉盛公司後，
          證人丑○○再向泉盛公司請款，證人戊○○每月薪資
          5 萬元。自92年2 月起至7 月止，證人丑○○共支付
          李志文，及證人戊○○、丁○○、子○○、辛○○、
          己○○、壬○○、乙○○、丙○○等人，暨其餘工人
          之薪資共0000000 元等情，已如前述【參理由欄五（
          一）至（五）】。且證人戊○○亦曾於92年9 月間，
          承包泉盛公司上述工程之收尾工作，工資合計116700
          元（參偵卷第117 頁）。復斟酌本院審卷【卷二】所
          附由證人丑○○所提出之員工薪資表所示，可知證人
          丑○○支付證人戊○○之薪資部分為250000元，再加
          上前述116700元之工資，合計為366700元。又衡酌前
          述泉盛公司薪資、伙食費津貼、加班費印領清冊（參
          偵卷第101 頁）、更正後戊○○之92年度各類所得扣
          繳暨免扣繳憑單（附於本院審卷【卷一】被告庚○○
          及辯護人於95年10月24日提出之刑事答辯狀證物11）
          所示，可知證人戊○○92年1 月薪資10000 元、92年
          2 月薪資12000 元、93年3 、4 、5 、6 月薪資各50
          000 元、92年7 、8 月薪資各23250 元、92年9 月10
          000 元、92年10月15000 元、92年11月21500 元，合
          計315000元。是依據上述之論證，可徵被告庚○○是
          參照證人癸○○製作的員工薪資表草稿（戊○○部分
          250000元），並依據證人戊○○所承包上述工程之薪
          資116700元，據以填製上述員工薪資表，再委由證人
          涂文珠依此而填發證人戊○○之92年度各類所得扣繳
          暨免扣繳憑單。而證人戊○○上述2 項薪資總計3667
          00元，被告庚○○委由證人涂文珠所填發更正後李志
          萬之92年度各類所得扣繳暨免扣繳憑單所載的給付總
          額僅為315000元，並未超越366700元，實無業務登載
          不實及浮報、虛報證人戊○○92年度薪資之可言。
       3、是由證人丁○○上述證詞，參酌證人丁○○與泉盛公
          司之「公館局91年度擴充市話土木發包工程收尾部分
          合約書及收據」（參偵卷第217 頁）所示，可知證人
          丁○○於92年9 至10月間，向泉盛公司承包「公館局
          91年度擴充市話土木發包工程收尾部分」，工程款為
          25萬元。再斟酌證人丁○○證稱渠於92年間曾跟李志
          文工作，李志文之工程是跟證人丑○○做；於92年間
          ，亦曾跟隨證人戊○○在公館、銅鑼做人孔提升等工
          作等語，再觀諸證證人丑○○、寅○○、癸○○及李
          志萬之證詞，又斟酌卷附證人丁○○簽收之送貨單、
          估價單（參偵卷第103 至106 頁）所示，亦可見證人
          丁○○確有於泉盛公司向中華電信所承包之「公館局
          、復興局91年度擴充市話土木發包工程」工地工作。
          而斟酌本院審卷【卷二】所附由證人丑○○所提出之
          員工薪資表所示，可知證人丁○○自92年2 月至6 月
          ，共領得薪資137000元。是依據上述之論證，可徵被
          告庚○○是參照證人癸○○製作的員工薪資表草稿（
          丁○○部分137000元），並依據證人丁○○所承包上
          述工程之薪資250000元，據以填製上述員工薪資表，
          再委由證人涂文珠依此而填發證人丁○○之92年度各
          類所得扣繳暨免扣繳憑單。而就證人丁○○上述2 項
          薪資加總之結果，渠92年度之薪資總額為387000元。
          退步言之，縱認證人丁○○證稱僅收取上述收尾工程
          款僅225000元為真，加上前述薪資137000元，總計為
          362000元，亦較諸被告庚○○委由證人涂文珠所填發
          更正後戊○○之92年度各類所得扣繳暨免扣繳憑單所
          載的給付總額350000元（更正後之扣繳憑單附於本院
          審卷【卷一】被告庚○○及辯護人於95年10月24日提
          出之刑事答辯狀證物11）多，由此可證，被告庚○○
          實無業務登載不實及浮報、虛報證人丁○○92年度薪
          資的情形。
（十八）至檢察官認被告庚○○原先在薪資表上登載告訴人戊○○、丁○○2 人92年度支領薪資各50萬元，再交由證人
        涂文珠填發告訴人戊○○2 人不實之92年度各類所得扣
        繳暨免扣繳憑單2 張。雖被告庚○○嗣後更正渠2 人之
        薪資所得各為315000元、350000元，但仍無解於其行使
        業務上登載不實文書、以不正當方法逃漏稅捐之犯行。
        惟查：
       1、「公司行號申請更正或註銷薪資所得，凡屬未經檢舉
          及未經稽徵機關或財政部指定之調查人員進行調查之
          案件，適用稅捐稽徵法第48條之1 自動補報免罰之規
          定；如係經檢舉或經稽徵機關或財政部指定之調查人
          員進行調查之案件，且經查明確屬虛報者，除依所得
          稅法第110 條規定補稅處罰外，其逃漏稅捐違反稅捐
          稽徵法第41、43條規定及偽造文書、登載不實觸犯刑
          法第21 5、216 條規定及刑責部分，尚應移送法院偵
          辦」，此有中區國稅局95年4 月3 日中區國稅二字第
          0950015229號函在卷可憑（附於本院審卷【卷一】95
          年2 月23日準備程序筆錄之後）。
       2、「如該公司確將工程轉包他人，或委由工頭承攬工程
          ，轉包商或工頭與告訴人間具有僱傭關係，且該公司
          與轉包商或工頭及轉包商或工頭與告訴人間皆已實際
          支付價金，則尚無逃漏營利事業所得稅情事」，此有
          有中區國稅局苗栗縣分局94年12月29日中區國稅苗縣
          一字第09400018225 號函在卷可憑（參偵卷第272 頁
          ）。
       3、告訴人戊○○、丙○○、丁○○、辛○○、壬○○、
          己○○、子○○、乙○○等8 人，係於93年5 月20日
          ，以被告庚○○虛報渠等8 人92年度薪資，涉犯偽造
          文書及以不正當方法逃漏稅捐罪，具狀向臺灣苗栗地
          方法院檢察署提出告訴，此有告訴狀1 份在卷可憑（
          參93年度發查字第231號卷第1至3頁）。
       4、被告庚○○前因計算錯誤，向中區國稅局苗栗分局申
          請更正92年度綜合所得稅各類所得扣繳暨免扣繳憑單
          ，告訴人戊○○部分，92年度給付總額及淨額，由50
          萬元更正為315000元；告訴人丁○○部分，92年度給
          付總額及淨額，由50萬元更正為35萬元，並經中區國
          稅局苗栗分局同意辦理等情，此有中區國稅局苗栗縣
          分局93年5 月7 日中區國稅苗縣二字第0930032173號
          函及該函所附之92年度綜合所得稅各類所得資料更正
          （註銷）通知書在卷可考（參偵卷第99至100 頁），
          已如前述。是被告庚○○係在未經檢舉，亦未經稽徵
          機關或財政部指定之調查人員進行調查案件之前，即
          以錯誤為原因，向中區國稅局苗栗分局申請更正告訴
          人戊○○、丁○○之92年度綜合所得稅各類所得扣繳
          暨免扣繳憑單，並經中區國稅局苗栗縣分局於93年5
          月7 日函覆同意辦理在案。準此，被告庚○○自得適
          用稅捐稽徵法第48條之1 自動補報免罰之規定，而無
          行使業務上登載不實文書、以不正當方法逃漏稅捐之
          可言。
       5、由上述之論證，可知告訴人戊○○及渠胞兄李志文，
          與證人丑○○合夥承包泉盛公司向中華電信承包之
          「公館局、復興局91年度擴充土木工程」，由證人趙
          李坤先行墊付工人之薪資及相關費用，俟中華電信核
          發工程款予泉盛公司後，證人丑○○再向泉盛公司請
          款。而李志文及告訴人丁○○，則向證人丑○○支領
          工人薪資，並由李志文等人簽發同額之本票予丑○○
          ，泉盛公司迄今業已完全支付工程款予丑○○等情。
          是泉盛公司既已支付承包商即證人丑○○上述工程之
          工程款，李志文等人復將工人之薪資自丑○○處支領
          ，則被告庚○○依據證人丑○○提出之員工薪資表草
          稿，填製泉盛公司之員工薪資表，並委由證人涂文珠
          據以填製上述告訴人戊○○等8 人之各類所得扣繳暨
          免扣繳憑單，參照中區國稅局苗栗縣分局94年12月29
          日中區國稅苗縣一字第09400018225 號函之意旨，被
          告庚○○實無逃漏營利事業所得稅情事。
（十九）綜上，檢察官之舉證，均不足以證明被告庚○○涉犯刑
        法第216 條、第215 條之行使業務上登載不實文書罪，
        稅捐稽徵法第47條第3 款、41條之公司負責人為納稅義
        務人以不正當方法逃漏稅捐罪。此外，復查無其他積極
        證據足資證明被告有何公訴人所指之犯行，揆諸前揭判
        例及說明之意旨，及本諸「罪疑唯輕」之法則，自應為
        被告無罪之諭知。
據上論斷，應依刑事訴訟法第301條第1項前段，判決如主文。
本案經檢察官魏宏安到庭執行職務。
中　　華　　民　　國　　96　　年　　6 　　月　　27　　日
                  刑事第三庭審判長法　官  柳章峰
                                  法  官  吳國聖
                                  法  官  呂曾達
以上正本證明與原本無異。
如不服本判決，應於判決送達後10日內向本院提出上訴狀（應抄
附繕本）。告訴人或被害人如對於本判決不服者，應具備理由請
求檢察官上訴，其上訴期間之計算係以檢察官收受判決正本之日
期為準。
                                  書記官  許千士
中　　華　　民　　國　　96　　年　　6 　　月　　27　　日
